臺灣宜蘭地方法院刑事判決　　　　　　　　94年度易字第46號
　　公　訴　人　臺灣宜蘭地方法院檢察署檢察官
　　被　　　告　甲○○
　　（原名粟蘇宜）
　　　　　　　　　　　　　8號.
上列被告因傷害案件，經檢察官提起公訴（93年度調偵字第67號）
，本院判決如下：
    主  文
甲○○傷害人之身體，累犯，處拘役參拾日，如易科罰金，以參
佰元折算壹日。
    事  實
一、甲○○曾因施用毒品案件，經本院八十九年簡上字第三七號
    判處有期徒刑六月確定，於民國九十年十二月十八日易科罰
    金執行完畢，仍不知慎行，復於九十三年二月十七日下午四
    時許，在宜蘭縣羅東鎮○○路與中興路口處，因債務問題與
    乙○○發生口角，竟因此基於普通傷害之故意，出手毆打乙
    ○○，造成乙○○受有右無名指撕裂傷一公分、右小指瘀青
    、左手背腫脹之傷害。
二、案經乙○○訴由宜蘭縣警察局羅東分局報告台灣宜蘭地方法
    院檢察署檢察官偵查起訴。
    理  由
一、訊據被告甲○○對於在上述時、地與告訴人乙○○發生衝突
    乙節，固供承不諱，惟矢口否認有出手毆打告訴人之傷害犯
    行，辯稱略以：係因告訴人乙○○先前對伊提出詐欺告訴，
    經台灣宜蘭地方法院檢察署檢察官九十三年偵字第四九三號
    為不起訴處分確定後，仍對伊懷恨，而當時在民生市場，告
    訴人乙○○見伊正牽取機車，竟從後面勒伊脖子，並出手打
    伊，伊從地上爬起後，告訴人乙○○復出手打伊，卻打到伊
    手錶錶鏈因此受傷，伊並未出手毆打告訴人乙○○云云。
二、經查，告訴人乙○○前因受被告甲○○之邀而申辦三組行動
    電話門號供被告甲○○使用，然應付之電話費用被告甲○○
    至今拖欠未付，並因此電話費用而與被告甲○○在上述時、
    地起衝突，並因此受有上述傷害，迭據告訴人乙○○於警詢
    、偵查時指訴及於本院審理時證述不移，並有羅東博愛醫院
    驗傷診斷書一紙在卷可稽；且被告甲○○對於在上述時、地
    與告訴人乙○○起衝突乙情，亦為其供陳在卷，從而告訴人
    乙○○上開指訴已非無據。而被告甲○○雖辯稱伊係遭告訴
    人乙○○出手毆打云云，然並無積極證據足以證明，其空言
    辯稱伊當時係遭告訴人乙○○毆打云云，顯係卸責之詞，委
    無足取。綜上，本件事證明確，被告犯行堪以認定。
二、核被告甲○○所為，係犯刑法第二百七十七條第一項傷害罪
    。又被告前有事實欄所指之犯罪科刑及執行情形，有臺灣高
    等法院被告全國前案紀錄表在卷可查，其於有期徒刑執行完
    畢五年內，再犯有期徒刑以上之本罪，為累犯，應依法加重
    其刑。爰審酌被告犯罪之動機、目的、手段，犯罪所生之損
    害，及犯罪後態度等一切情狀，量處如主文所示之刑，並諭
    知易科罰金之折算標準。
據上論結，應依刑事訴訟法第二百九十九條條第一項前段，刑法
第二百七十七條第一項、第四十七條、第四十一條第一項前段，
罰金罰鍰提高標準條例第一條前段、第二條，判決如主文。
本案經檢察官賴慶祥到庭執行職務
中　　華　　民　　國　　94　　年　　9　　月　　13 　日
                  臺灣宜蘭地方法院刑事第三庭
                      審判長法  官  黃  永  勝
                            法  官  陳  嘉  年
                            法  官  林  楨  森
以上正本證明與原本無異。
如不服本判決，應於判決送達後10日內，向本院提出上訴狀。（
應附繕本）
                            書記官  謝  佩  欣
中　　華　　民　　國　　94　　年　　9 　　月　　14　　日
附錄本案論罪科刑法條全文：
中華民國刑法第二百七十七條第一項
(普通傷害罪)
　 傷害人之身體或健康者，處三年以下有期徒刑、拘役或一千元
　 以下罰金。
